Inventaris van het archief van de Raad voor het Natuurbeheer, 1946-1997
Nationaal Archief, Den Haag
Ministerie van Landbouw, Natuurbeheer en Visserij: Raad voor het Natuurbeheer
LNV / Raad voor het Natuurbeheer
1994-1997
5193
3.10 meter; 189 inventarisnummers.
Normale geschreven, getypte en gedrukte documenten, geen bijzondere handschriften. Het archief bevat tekeningen.
Nationaal Archief, Den Haag
Raad voor het Natuurbeheer
Het archief bevat vergaderstukken van zowel de raad, als van commissies en onder de raad ressorterende werkgroepen. Daarnaast zijn er stukken betreffende onder meer natuurbeschermingsmaatregelen, specifieke natuurgebieden, aan economie en milieu gerelateerde onderwerpen, internationaal natuurbeheer, en de organisatie van de raad zelf.
Archiefvorming
Geschiedenis van de archiefvormer
De volledige historische achtergronden en ontwikkelingen van de Raad voor het Natuurbeheer zijn uitgebreid beschreven in de volgende publicaties:
32. Flora en Fauna. Rapport van een onderzoek naar het beleidsterrein Flora en Fauna in de periode 1945-1993 (samenstelling: drs. M.L. Baten; ISBN 90-74442-35-8), 's-Gravenhage 1996.
59. Met rede gekaveld. Een institutioneel onderzoek naar taken en handelingen van actoren op het terrein van de landinrichting in de periode 1945-1993 (samenstelling: drs. R.J.B. Hageman; ISBN 90-74442-67-6), 's-Gravenhage 2000.
79. Natuur- en landschapsbeheer en relatienotabeleid. Een institutioneel ondezoek naar taken en handelingen van actoren op de beleidsterreinen natuur- en landschapsbeheer (1945-) en relatienotabeleid (1947-) (samenstelling: drs. N. van Oldenbeek en drs. A. Fris; ISBN 90-74442-78-1), 's-Gravenhage 2000.
109. Het mestbeleid. Een institutioneel onderzoek naar taken en handelingen van actoren binnen het mestbeleid van het ministerie van Landbouw, Natuurbeheer en Visserij, 1945-1997 (samenstelling: drs. P. Spierenburg; ISBN 90-5909-009-3), 's-Gravenhage 2001.
Geschiedenis van het archiefbeheer
De verwerving van het archief
Het archief is krachtens bepalingen van de Archiefwet overgebracht.
Inhoud en structuur van het archief
12.01; 2.11
Selectie en vernietiging
Voor de selectie werd gebruik gemaakt van:
Het Basis Selectie Document (BSD) voor overheidsactoren op het beleidsterrein Per slot van rijksrekening.
Het Basis Selectie Document (BSD) voor overheidsactoren op het beleidsterrein Flora en Fauna.
Het Basis Selectie Document (BSD) voor overheidsactoren op het beleidsterrein Met rede gekaveld.
Het Basis Selectie Document (BSD) voor overheidsactoren op het deelbeleidsterrein Overheidspersoneel: arbeidsvoorwaarden.
Het Basis Selectie Document (BSD) voor overheidsactoren op het het deelbeleidsterrein Overheidspersoneel: formatiebeleid, arbeidsmarktbeleid en personeelsontwikkeling en mobiliteit.
Het Basis Selectie Document (BSD) voor overheidsactoren op het beleidsterrein Natuur- en landschapsbeheer.
Het .07 gedeelte is bewerkt aan de hand van de 'Lijst houdende opgaaf van voor vernietiging in aanmerking komende stukken in de archieven van het Ministerie van Landbouw, Natuurbeheer en Visserij en in de archieven van de onder dat ministerie ressorterende commissies en ambtenaren', vastgesteld bij beschikking van de minister van Landbouw en Visserij en de minister van Cultuur, Recreatie en Maatschappelijk Werk respectievelijk van 29 december 1966, nr. PAZ 400, afdeling Post- en Archiefzaken en van 3 februari 1967, nr. 133349, afdeling Oudheidkunde en Natuurbescherming.
De omvang van het archief van de Raad voor het Natuurbeheer was niet te bepalen omdat het archief grotendeels vermengd was met de archieven van de Voorlopige Natuurbeschermingsraad en de Natuurbeschermingraad. De totale omvang van deze archieven was voor de bewerking 34,4 meter. Hiervan is 3,1 meter voor bewaring aangewezen (dit betreft zowel het taakgedeelte als ondersteunende processen) en overgedragen aan het Nationaal Archief. Ook de omvang van het te vernietigen gedeelte van het archief van de Raad voor het Natuurbeheer was om deze reden niet te bepalen. Hiervan is uit alle voornoemde archieven 4 meter na verkregen toestemming afgevoerd naar Van Gansewinkel Nederland BV en daar op de gebruikelijke manier vernietigd. Het restant met een omvang van 0,6 meter is teruggestuurd naar de archiefbeheerder, de Raad voor het Landelijk Gebied.
Ordening van het archief
Het archief is allereerst ingedeeld naar beleidsterrein. Met een beleidsterrein wordt bedoeld een afgebakend onderwerp van overheidsbemoeienis, in dit geval dus: "Flora en fauna", "Landinrichting", "Natuur- en landschapsbeheer", "Mestbeleid", en daarnaast "Ondersteunende processen".
Per beleidsterrein is het archief onderverdeeld naar handeling. Per handeling zijn de beschrijvingen van de dossiers vermeld. Een handeling wordt verricht door een actor ter uitvoering van een taak, of op grond van een wettelijke bevoegdheid. Een actor is een overheidsinstelling die bevoegd is zelfstandig op te treden (bijvoorbeeld een minister) binnen het beleidsterrein. Op een beleidsterrein treden meerdere actoren handelend op.
Aanwijzingen voor de gebruiker
Openbaarheidsbeperkingen
Volledig openbaar.
Materiële beperkingen
Andere toegang
Het archief was aanvankelijk beschreven in de Institutionele Toegangen:
5.032.5193 - Institutionele Toegang op de gegevensbestanden met betrekking tot het beleidsterrein Flora en fauna over de periode 1946-1997
5.059.5193 - Institutionele Toegang op de gegevensbestanden met betrekking tot het beleidsterrein Landinrichting over de periode 1923 - 1997
5.079a.5193 - Institutionele Toegang op de gegevensbestanden met betrekking tot het beleidsterrein Natuur- en Landschapsbeheer over de periode 1945-1997
5.109.5193 - Institutionele Toegang op de gegevensbestanden met betrekking tot het beleidsterrein het mestbeleid over de periode 1981-1996
5.908.5193 - Institutionele Toegang op de gegevensbestanden met betrekking tot de organisatie en het personeel van de organisatieonderdelen van het Ministerie van Landbouw, Natuurbeheer en Visserij over de periode 1945-1997
Aanvraaginstructie
Openbare archiefstukken kunnen online worden aangevraagd en gereserveerd. U kunt dit ook via de terminals in de studiezaal van het Nationaal Archief doen. Om te kunnen reserveren dient u de volgende stappen te volgen:
U maakt een profiel aan op www.gahetna.nl, en logt vervolgens in
Via de archiefinventaris (alleen de beschrijvingen met rode nummers) selecteert u het gewenste archiefstuk door op de knop 'Reserveren' te klikken
In het volgende scherm geeft u aan op welke dag u het archiefstuk wilt inzien
Indien u zich bevindt in de studiezaal en een tafelnummer heeft ontvangen kunt u dit nummer vermelden. Als u geen tafelnummer heeft kunt u tafelnummer 777 laten staan
Vervolgens bevestigt u uw reservering door deze te versturen.
Verwant materiaal
Beschikbaarheid van kopieën
Verwante archieven
Zie voor de archieven van de taakvoorgangers, de Voorlopige Natuurbeschermingsraad en de Natuurbeschermingsraad, de toegangen:
2.11.5189 - Inventaris van het archief van het Ministerie van Landbouw, Natuurbeheer en Visserij: Voorlopige Natuurbeschermingsraad, 1946-1967
2.11.5190 - Inventaris van het archief van het Ministerie van Landbouw, Natuurbeheer en Visserij: Natuurbeschermingsraad, 1968-1996.
Beschrijving van de series en archiefbestanddelen
- Flora en fauna, zorgdrager minister van Landbouw, Natuur en Voedselkwaliteit 1945-1994, 032
  - Het desgevraagd of uit eigener beweging, adviseren van de minister van Cultuur, Recreatie en Maatschappelijk Werk, thans de minister van Landbouw inzake zaken, welke op de natuurbescherming betrekking hebben. 1968-, 141
    Actor: Natuurbeschermingsraad
    Grondslag: Natuurbeschermingswet, art. 2.
    Datum: 10-11-1999
    - Aanwijzing van speciale beschermingszones ter bescherming van in het wild levende vogelsoorten naar aanleiding van de Europese Gemeenschap Vogelrichtlijn van 2 april 1979., 1992-1996; 156
    - Het opstellen van rode lijsten van bedreigde planten- en diersoorten., 1993-1996; 157
    - Wijziging van het Besluit Beschermde Inheemse Plantensoorten., 1994-1995; 6
    - Herintroductie van de zeearend in Nederland., 1994-1996; 76
    - Toenemen van de nakweek van in gevangenschap gehouden uitheemse dieren uitvoeringsregeling Wet bedreigde uitheemse dier- en plantensoorten., 1994-1996; 2
    - Vergaderstukken en adviezen van de Conventie inzake de Internationale Handel in Bedreigde Soorten Wilde Flora en Fauna (CITES-commissie)., 1994-1996; 112
    - Wijziging van de Regeling Opening en Sluiting van de Jacht., 1994-1996; 3
    - Beschermingsmaatregelen voor de trekvissen., 1994-1997; 68
    - De Notitie Visstandbeheerscommissie in de binnenwateren., 1995-1996; 79
    - Het concept-Beleidsvoornemen Uitzaai Schelpdieren., 1995-1996; 88
    - Ontheffingenbeleid voor niet Europese roofvogels., 1995-1996; 153
  - Het desgevraagd of uit eigener beweging adviseren van de minister van Cultuur, Recreatie en Maatschappelijk Werk, thans de minister van Landbouw omtrent maatregelen met betrekking tot de uitvoering van de Vogelwet genomen of te nemen, en hem desgevraagd bij de uitvoering bij te staan. 1968-, 143
    Grondslag: Vogelwet, editie 1987, art. 4, lid 1.
    - Lijst van vogels waarop de Vogelwet van toepassing is., 1994; 154
  - Het adviseren van de minister van Cultuur, Recreatie en Maatschappelijk Werk, thans de minister van Landbouw, inzake het aanwijzen van in Nederland voorkomende in het wild voorkomende diersoort als beschermde diersoort. 1968-, 207
    Grondslag: Natuurbeschermingswet, art. 22.
    - Het onbeschermd verklaren van de huismus in het nieuwe Vogelbesluit voor de periode van het jaar waarin deze soort schade aanricht., 1994; 152
    - Lijst van vogels waarop de Vogelwet van toepassing is., 1994; 154
- Landinrichting 1945-1993, 059
  - Het (mede) adviseren aan de minister(s) van Landbouw en voor de Openluchtrecreatie inzake het goedkeuren van het ontwerp van het (gewijzigde) plan van voorzieningen Midden-Delfland, of een deel daarvan. 1979-, 400
    Actor: Natuurwetenschappelijke Commissie (NWC)
    Grondslag: Reconstructiewet Midden-Delfland art. 41.1 en 45.
    - Het Ontwerpplan ex artikel 40 van de Reconstructiewet Midden-Delfland., 1994-1995; 4
- a Natuur- en landschapsbeheer 1945-, 079A
  - Het adviseren van het bevoegde gezag inzake beleid met betrekking tot natuur- en landschapsbeheer. 1994-, 15
    Actor: Raad voor het Natuurbeheer
    Grondslag: Besluit Raad voor het Natuurbeheer, art. 3.
    Opm.: Het bevoegde gezag bestaat in dit geval uit de Eerste en Tweede Kamer, de betrokken ministers, de provinciale en gemeentelijke overheden en de besturen van de waterschappen.
    Datum: 10-11-2000
    - Vergaderstukken van de raad., 1994-1996; 43-138
      Geordend op vergaderdatum
      - Besluitenlijsten, 1994-1996, 138
      - 1994 mei 19 - nov. 02 1994, 43; pak
      - 1994 dec. 08 1994, 48
      - 1995 feb. 02 - mei 11 1995, 55; pak
      - 1995 dec. 15 1995, 58
      - 1995 juni 29 - nov. 02 1995, 57; pak
      - 1996 feb. 09 - sep. 20 1996, 56; pak
        Met 3 tekeningen, aan te vragen onder inv.nrs. 204-206
      - 1996 nov. 07 1996, 61
    - Vergaderstukken van de Voorbereidingscommissie., 1994-1996; 52-54
      - 1994 juni 02 - nov. 21 1994, 52; pak
      - 1995 feb. 23 - nov. 23 1995, 53; pak
      - 1996 mrt. 15 - okt. 24 1996, 54; pak
    - Vergaderstukken van de Commissie voor Participatie, Educatie en Communicatie., 1994-1996; 42-60
      - 1994 aug. 30 - 1994 nov. 11 1994-1995, 42
      - 1995 jan. 11 - 1995 nov. 23 1994-1995, 60; pak
      - 1996 mrt. 19 - 1996 okt. 17 1995-1996, 59
    - Vergaderingen en werkzaamheden van werkgroepen ressorterende onder de Raad voor het Natuurbeheer., 1994-1996; 78-129
      - Overleg Duinhagedis, 1994, 78
      - Werkgroep Algemeen Natuurkwaliteit, 1994, 116
      - Werkgroep Centrale pen Ruimte, 1994, 118; pak
      - Werkgroep Natuur aan het werk, 1994, 120
      - Werkgroep Natuurontwikkeling en Landschapsbehoud, 1994, 125
      - Werkgroep Natuurgerichte Normstelling, 1994-1995, 117; pak
      - Werkgroep Natuurgebieden Nader Bekeken, 1995, 126
      - Werkgroep Stadslandschappen, 1995, 127
      - Initiatiefgroep Raad voor het Landelijk Gebied, 1995-1996, 122; pak
      - Werkgroep Fondsen en Plattelandsontwikkeling in Europa, 1995-1996, 111; pak
      - Werkgroep ad hoc Duurzaam bosbeheer en certificering, 1996, 128
      - Werkgroep Kwaliteit en verantwoordelijkheid, 1996, 129
    - Vergaderstukken van de Bestuurlijke en Juridische Commissie., 1994-1996; 47-67
      - 1994 aug. 30 - 1994 nov. 22 1994, 47; pak
      - 1995 jan. 17 - 1995 nov. 28 1995, 66; pak
      - 1996 jan. 12 - 1996 juni 11 1996, 67; pak
    - Vergaderstukken van de Commissie Beheer, Behoud en Ontwikkeling., 1994-1996; 45-65
      - 1994 aug. 23 - 1994 nov. 23 1994, 45
      - 1995 feb. 22 - 1995 nov. 29 1994-1995, 63; pak
      - 1996 jan. 17 - 1996 juni 04 1995-1996, 65
    - Vergaderstukken van de Commissie Gebruik Buitengebied., 1994-1996; 51-64
      - 1994 aug. 30 - 1994 dec. 22 1994, 51; pak
      - 1995 jun. 13 - 1995 dec. 01 1995, 62
      - 1996 jan. 16 - 1996 mrt. 08 1996, 64
    - Stuurgroep Afsluitingsproject Raad voor het Natuurbeheer., 1996; 110-114
      - Slotpublicatie 'Natuur Naderbij', 1996, 113; pak
      - Slotsymposium 'Natuur Naderbij', 1996, 110; pak
      - Voorzorgsbeginsel in het natuurbeschermingsrecht een onderzoeksrapport ten behoeve van de slotpublicatie 'Natuur Naderbij', 1996, 114; pak
    - Bestuurlijk overleg met het Inter Provinciaal Overleg (IPO)., 1994; 133
    - De Projectnota Landinrichting., 1994; 71
    - Beleidsvoornemens met betrekking tot de reorganisatie van het Departement van Landbouw, Natuurbeheer en Visserij., 1994-1995; 123; pak
    - Plan van aanpak voor mijnbouwactiviteiten in de Waddenzee., 1994-1995; 81
    - Rapport Openstelling Natuurgebieden Nader Bekeken., 1994-1995; 72; pak
    - Structuurschema Groene Ruimte., 1994-1995; 77
    - Trilateral Management Plan and Action Program Wadden Sea., 1994-1995; 80
    - Biodiversiteit het omgaan met onzekerheden., 1994-1996; 103; pak
    - Briefadviezen en samenvattingen van gedrukte adviezen., 1994-1996; 39; pak
    - Centrale Open Ruimte 'Het hart op de juiste plaats'., 1994-1996; 95; pak
    - Het ontwikkelen van nieuwe natuurwaarden en de Nota Uitgangspunten van het Cultuurbeleid., 1994-1996; 69
    - Kaderplan voor de Natuur- en Milieueducatie., 1994-1996; 141
    - Natuur buiten de natuurgebieden., 1994-1996; 73; pak
    - Natuurgerichte Normstelling: 'Kwaliteit in soorten en maten'., 1994-1996; 100; pak
    - Nieuwe landgoederen en buitenplaatsen., 1994-1996; 107
    - Notitie Natuur aan het Werk., 1994-1996; 91
    - Periodiek overleg met bewindslieden., 1994-1996; 132
    - Persberichten., 1994-1996; 134
    - Planning en programmering., 1994-1996; 135; pak
    - Proefboringen in de Noordzee-kustzone en op Ameland., 1994-1996; 83; pak
    - Proefboringen naar aardgas in de Waddenzee., 1994-1996; 82; pak
    - Rapporten De Oostvaardersplassen Natuurlijker en Gezondheid en Welzijn van de Grote Grazers in Natuurgebieden., 1994-1996; 90; pak
    - Uitwerking van het Decentralisatie-Impuls (DI)-akkoord., 1994-1996; 119; pak
    - Verloofing van het Nederlandse bos., 1994-1996; 99
    - Concept-Regeling Effectgerichte Maatregelen Bos., 1995; 74
    - De 'Van buiten naar binnen' aanpak bij beleidsontwikkeling in relatie tot de rol van de raad daarbij., 1995; 137
    - Europees Natuurbeschermingsjaar., 1995; 142
    - Kennisbeleidsplan 1996 - 1998., 1995; 75
    - Ruilverkavelingen met natuurwetenschappelijke waarde., 1988-1994; 146-150
      Geordend op naam van de ruilverkaveling
      - Enschede-Noord, 1992-1994, 149
        Met 3 tekeningen, aan te vragen onder inv.nrs. 223-225
      - Inkel, Hoek en Philippine, 1988-1994, 146; pak
      - Stevol, 1994, 150
      - Zeevang, 1990-1994, 147
      - Zuidwolde, 1955-1994, 148; pak
        Met 28 tekeningen, aan te vragen onder inv.nrs. 207-222, 303-309, 402-404, 504-505
    - De Discussienota Visie Stadslandschappen., 1995-1996; 87; pak
    - Relatie tussen toerisme, natuur en milieu., 1993-1996; 97-98
      - Advies, 1993-1995, 97; pak
      - Symposium 'Gaan we te ver', 1994-1996, 98; pak
    - De handhaving van de Groene Wetten., 1995-1996; 108
    - Berkheide (ZH)., 1995; 9
    - Beuven en omgeving (NB)., 1996; 12
    - Bronnenbos De Refter (Gld)., 1994-1995; 11
    - Brunssummerheide (L)., 1994-1996; 14
      Met 2 tekeningen, aan te vragen onder inv.nrs. 400-401
    - Coepelduyn (ZH)., 1995; 17
    - Deurnse Peel (NB)., 1994-1996; 13
    - Drontermeer (Fl)., 1995; 15
    - Bergen (NH)., 1994-1995; 20
      Met 1 tekening, aan te vragen onder inv.nr. 300
    - Egmond (NH)., 1996; 16
      Met 1 tekening, aan te vragen onder inv.nr. 200
    - Kapittel (ZH)., 1995-1996; 25; pak
      Met 2 tekeningen, aan te vragen onder inv.nrs. 301-302
    - Schoorl (NH)., 1995; 18
      Met 1 tekening, aan te vragen onder inv.nr. 201
    - Vogelenzang (NH)., 1995-1996; 19; pak
      Met 2 tekeningen, aan te vragen onder inv.nrs. 501-502
    - Engbertsdijksevenen (O)., 1994; 21
    - Groote Peel (NB/L)., 1994-1996; 22; pak
    - Hanenplas(NH)., 1994-1996; 23
    - Hoorneboegse Heide (NH)., 1994-1995; 26
      Met 2 tekeningen, aan te vragen onder inv.nrs. 202-203
    - Hoogezandsche Gorzen (ZH)., 1996; 24
    - Boezems Kinderdijk (ZH)., 1996; 10
    - Manteling van Walcheren (Z)., 1996; 27
    - Noorderhaaks (NH)., 1994-1995; 29
    - Oeverlanden langs de Linge (Gld)., 1994-1995; 30
    - De Stekkenkamp (O)., 1994; 32
    - Terra Nova en omstreken (U)., 1994-1995; 33
    - Vossemeer (NB)., 1995; 31
    - Waddenzee., 1994-1996; 34
    - Zwarte Meer(Fl/O)., 1994-1996; 36
      Met 1 tekening, aan te vragen onder inv.nr. 503
    - De ontwikkeling van een Natuurplanbureaufunctie., 1995-1996; 89
    - EU-fondsen en geïntegreerde plattelandsontwikkeling in Europa., 1995-1996; 102-105
      - Advies, 1995-1996, 102; pak
      - Werkgroep Reading, 1996, 105; pak
    - Natuur-, Bos- en Landschapsbeleid 4-luiks., 1995-1996; 85-94
      - Betrokkenheid en participatie bij natuur en landschap, 1995, 93
      - Doel, doelmatigheid en continuïteit bij inrichting en beheer, 1995, 92; pak
      - Financiering van het beleid, 1995, 94
      - Van landelijke doelen naar gebiedsgericht beleid, 1995, 86
      - Beheer en financiering van de natuur in Nederland, 1995-1996, 85; pak
    - Natuur- en Milieueducatie 'Een schone toekomst tegemoet'., 1995-1996; 106; pak
    - Prioriteitennota Dynamiek en Vernieuwing., 1995-1996; 70
    - Vierde Nota Waterhuishouding., 1995-1996; 104
    - Windturbineparken in relatie tot de Natuurbeschermingswet en de Europese richtlijnen., 1995-1996; 140
  - Het adviseren van het bevoegde gezag inzake het opstellen van wet- en regelgeving met betrekking tot natuur- en landschapsbeheer. 1994-, 30
    Opm.: Het bevoegde gezag is hier de Eerste en Tweede Kamer, de betrokken ministers, de provinciale en gemeentelijke overheden en de besturen van de waterschappen.
    - De ontwerp-Uitvoeringsregeling Ammoniak en Veehouderij., 1994; 1
      Met 1 tekening, aan te vragen onder inv.nr. 500
    - Wijziging van het Besluit Beschermde Inheemse Plantensoorten., 1994-1995; 6
    - Herziening van het adviesstelsel (Woestijnwet)., 1994-1996; 121; pak
    - Uitvoering van de artikelen 12 en 14 van de Natuurbeschermingswet., 1994-1996; 7
    - Wijziging van de Regeling Opening en Sluiting van de Jacht., 1994-1996; 3
    - Voorontwerp van de Kaderwet Adviescolleges., 1995-1996; 115
  - Het adviseren van de minister van Landbouw, Natuurbeheer en Visserij inzake internationaal natuur- en landschapsbeheer. 1994-, 138
    Bron: Programma Internationaal Natuurbeheer (PIN) 1996-2000 (Tweede Kamer 1994-1995, 24 408, nr. 1 en 2).
    - Vergaderstukken en adviezen van de Conventie inzake de Internationale Handel in Bedreigde Soorten Wilde Flora en Fauna (CITES-commissie)., 1994-1996; 112
    - 'Common statement' van Europese adviesraden op het gebied van natuur en milieu., 1995-1996; 143
    - Briefadviezen en samenvattingen van gedrukte adviezen., 1994-1996; 39; pak
    - EU-fondsen en geïntegreerde plattelandsontwikkeling in Europa., 1995-1996; 102-105
      - Advies, 1995-1996, 102; pak
      - Werkgroep Reading, 1996, 105; pak
  - Het opstellen en uitbrengen van jaarverslagen. 1994-, 1029
    - Jaarverslagen over de jaren 1994-1995., 1995-1996; 155
    - 1922 - 1997: Vijfenzeventig jaar advisering over natuur, bos en landschap en tevens jaarverslag van 1996., 38
- Mestbeleid 1945-, 109
  - Het adviseren van de minister van Landbouw, Natuurbeheer en Visserij bij de totstandkoming, wijziging of intrekking van wet- en regelgeving in het kader van het meststoffenbeleid. 1945-1996, 9
    Bron: Interview.
    Notitie mestbeleid tweede fase (Tweede Kamer 1989-1990, 21 502, nr. 3).
    Grondslag: Meststoffenwet (Stb. 1986, 598), art. 21.1 en 21.2.
    Intrekking (Stb. 1997, 63).
    Opm.: De Natuurbeschermingsraad is opgeheven krachtens de Aanpassingswet herziening adviesstelsel (Stb. 1997, 63).
    Datum: 17-01-2002
    - De ontwerp-Uitvoeringsregeling Ammoniak en Veehouderij., 1994; 1
- Ministerie van Landbouw, Natuurbeheer en Visserij 1945-, 908
  - Ondersteunende processen. 1945-, 1
    Actor: Minister van Landbouw, Natuur en Voedselkwaliteit
    - Reorganisatie adviesraden, Natuurbeschermingsraad, Bosraad, Jachtraad, Cites commissie., 1994; 124
    - Werkzaamheden van de raad, commissies en secretariaat., 1994; 136
    - Verslagen van het Personeelsoverleg., 1994-1995; 139
    - Huisvesting van de Raad voor het Natuurbeheer., 1994-1996; 131
    - Organisatie en taak van de Raad voor het Natuurbeheer., 1994-1996; 35; pak
    - Samenstelling en taken van de vaste commissies na de reorganisatie van 1994., 1994-1996; 130; pak
    - Samenstelling van de Raad voor het Natuurbeheer., 1994-1996; 37; pak
    - 1922 - 1997: Vijfenzeventig jaar advisering over natuur, bos en landschap en tevens jaarverslag van 1996., 38
    - Vergaderstukken van de raad., 1994-1996; 43-138
      - Besluitenlijsten, 1994-1996, 138
      - 1994 mei 19 - nov. 02 1994, 43; pak
      - 1994 dec. 08 1994, 48
      - 1995 feb. 02 - mei 11 1995, 55; pak
      - 1995 dec. 15 1995, 58
      - 1995 juni 29 - nov. 02 1995, 57; pak
      - 1996 feb. 09 - sep. 20 1996, 56; pak
      - 1996 nov. 07 1996, 61
    - Vergaderstukken van de Voorbereidingscommissie., 1994-1996; 52-54
      - 1994 juni 02 - nov. 21 1994, 52; pak
      - 1995 feb. 23 - nov. 23 1995, 53; pak
      - 1996 mrt. 15 - okt. 24 1996, 54; pak